【裁判字號】    97,易,70
【裁判日期】    970521
【裁判案由】    賭博
【裁判全文】
臺灣屏東地方法院刑事判決            97年度易字第70號
公  訴  人  臺灣屏東地方法院檢察署檢察官
被      告  Ｅ○○○
被      告  戌○○
被      告  Ｊ○○
被      告  申○○
選任辯護人  李衍志律師
被      告  庚○○
被      告  Ｔ○○○
被      告  Ｃ○
被      告  Ｋ○○
被      告  Ｐ○○○
                    樓
被      告  午○○
選任辯護人  李衍志律師
被      告  Ｍ○○
上列被告因賭博案件，經檢察官聲請以簡易判決處刑（96年度偵
字第6268號），本院認不宜以簡易判決處刑，改分通常程序審理
，判決如下：
    主  文
Ｅ○○○犯圖利供給賭場罪，處有期徒刑肆月，如易科罰金，以
新臺幣壹仟元折算壹日。扣案之天九牌壹袋、撲克牌貳拾捌副、
骰子陸拾貳粒、押注夾壹袋、押注用紙張壹張，均沒收。
戌○○犯賭博罪，處罰金新臺幣貳萬伍仟元，如易服勞役，以新
臺幣壹仟元折算壹日。在電視櫃花瓶內及在戌○○身上分別扣得
之新臺幣肆萬伍仟元、柒仟伍佰元均沒收。
Ｊ○○犯賭博罪，處罰金新臺幣陸仟元，如易服勞役，以新臺幣
壹仟元折算壹日。
申○○犯賭博罪，處罰金新臺幣壹萬元，如易服勞役，以新臺幣
壹仟元折算壹日。在申○○身上查扣之新臺幣拾肆萬肆千壹佰
元沒收。
庚○○幫助犯賭博罪，處罰金新臺幣貳仟元，如易服勞役，以新
臺幣壹仟元折算壹日。
Ｔ○○○、Ｋ○○、Ｐ○○○、午○○、Ｍ○○均無罪。
Ｃ○被訴部分公訴不受理。
    事  實
一、Ｅ○○○基於意圖營利供給賭博場所之犯意，自民國96年7
    月間起，提供其所承租位於屏東縣東港鎮○○路331 巷18號
    後方鐵皮屋之公眾得出入之場所作為賭博場所，並提供天九
    牌等賭具，由Ｅ○○○之外孫戌○○擔任莊家，與另3 名擔
    任閒家之賭客共4 家分持天九牌，各閒家與莊家比點數大小
    輸贏金錢，押注金額為新臺幣（下同）100 元至3,000 元不
    等，其餘賭客可選擇自由選擇閒家押注以與戌○○對賭，若
    閒家開出之天九牌點數較莊家大，則莊家需賠給賭客所押之
    賭金數目，如莊家點數較大，則所有賭金歸莊家所有；若莊
    家及閒家皆無點數，則視同莊家點數較大。戌○○則將當日
    所贏取賭金淨利之10% 分配予Ｅ○○○，使其因此獲取利益
    。迄於96年9 月18日16時20分許，經警據報前往上開處所內
    ，當場查獲戌○○、Ｊ○○、申○○、庚○○（基於幫助酉
    ○○之犯意，幫忙觀看酉○○下注之輸贏結果）、Ｓ○○、
    丑○○、Ｎ○○、宇○○、辰○○、宙○○、甲○○、己○
    ○、玄○○、黃○○、辛○○、亥○○○、丁○○、寅○○
    、丙○○、Ｒ○○、Ｌ○○、地○○、未○○、酉○○、戊
    ○○、Ｏ○○、乙○○○、Ｇ○○、壬○○、巳○、Ｆ○○
    ○、Ｄ○○、Ｑ○○、天○○、癸○○○、卯○○、Ｉ○○
    、Ｈ○○、Ｂ○○、Ａ○○、子○○○（自Ｓ○○以下之人
    另結）、Ｃ○（已死亡）等人以上開之賭博方式賭博財物，
    並經臺灣屏東地方法院檢察署檢察官指揮逕行搜索後，在上
    址扣得Ｅ○○○所有供賭博或預備供賭博所用之天九牌1 袋
    、押注用撲克牌28副、骰子62粒、押注夾1 袋、押注用紙張
    1 張。另在申○○身上扣得其所有預備供賭博所用之現金34
    萬4 千1 百元，及在電視櫃花瓶內、戌○○身上分別扣得戌
    ○○所有預備供賭博所用之現金4 萬5 千元、7500元。
二、案經屏東縣警察局屏東分局報請臺灣屏東地方法院檢察署檢
    察官偵查起訴。
    理  由
甲、有罪部分
一、訊據被告Ｅ○○○、戌○○、Ｊ○○對於上開犯罪事實供承
    不諱，並有天九牌1 袋、押注用撲克牌28副、骰子62粒、押
    注夾1 袋、押注用紙張1 張扣案可佐，足認被告3 人自白核
    與事實相符，應堪信採。事證明確，被告3 人犯行洵堪認定
    。
二、另訊之被告申○○矢口否認有上開賭博犯行，辯稱：當天伊
    沒有賭，被查扣之現金是要借給Ｓ○○的云云。然查：證人
    即共同被告戌○○於偵查中明確指認被告申○○有參與賭博
    等語（偵查卷第39頁），證人即查獲員警Ｕ○○亦於本院審
    理中具結供證：在申○○身上查獲的34萬4 千1 百元，其中
    34萬元是1 萬元綁1 捆，有34捆，且申○○於本案查獲後之
    96年10月2 日亦在屏東縣林邊鄉賭場中被查獲賭博情事，當
    時查扣之現金亦是1 萬元1 捆等語（本院卷第228 頁背面）
    ，並提出林邊賭場蒐證照片2 張附卷可稽（本院卷第236 頁
    ），苟被告申○○係要將現金借給Ｓ○○，何以須大費周章
    將現金34萬元以1 萬元捆成1 捆？再參以將1 萬元捆成1 捆
    ，係賭客常見之舉，足認被告申○○確有參與本件賭博，而
    其所帶之現金亦是預備供賭博之用。至證人戌○○於本院審
    理中翻異前詞，證稱：是看到申○○站在角落與他姐夫講話
    ，沒有看到他押注云云（本院卷第231 頁），顯係事後迴護
    之詞，為本院所不採。
三、另據據被告庚○○坦認有幫忙酉○○觀看下注之輸贏結果等
    語，核與證人酉○○於本院審理中具結供證：我當時叫庚○
    ○進來吃東西，我下2 注，請庚○○幫我看其中1 注等語相
    符（本院卷第232 頁），是被告庚○○係基於幫助之犯意，
    應僅構成賭博罪之幫助犯。
四、查被告戌○○堅詞否認有抽頭之行為，本院復查無積極事證
    足資證明其有抽頭營利之事實，則其僅單純以射倖性之賭博
    行為決定輸贏結果，應僅成立普通賭博罪，而非意圖營利聚
    眾賭博罪。是核被告Ｅ○○○所為，係犯刑法第268 條之意
    圖營利供給賭博場所罪，被告戌○○、Ｊ○○、申○○所為
    ，均係犯刑法第266 條第1 項前段之普通賭博罪，被告庚○
    ○則係犯刑法第30條第1 項、第266 條第1 項前段之幫助賭
    博罪。公訴人認被告戌○○係犯刑法第268 條之意圖營利聚
    眾賭博罪，容有未洽，惟起訴之基本事實同一，本院自得逕
    予變更起訴法條。另被告庚○○係幫助犯，爰依刑法第30條
    第2 項規定減輕其刑。審酌被告Ｅ○○○為貪圖小利，提供
    場所予他人賭博財物，被告戌○○擔任莊家，與賭客對賭，
    被告Ｊ○○、申○○不思從事正當休閒，竟參與賭局，被告
    庚○○幫助他人賭博，均影響社會善良風氣，行為誠屬不當
    ，被告申○○否認犯行，尚無悔意，及被告等行為情節之輕
    重等一切情狀，分別量處如主文所示之刑，並諭知易科罰金
    或易服勞役之折算標準。另扣案之天九牌1 袋、押注用撲克
    牌28副、骰子62粒、押注夾1 袋、押注用紙張1 張，係被告
    Ｅ○○○所有，供本件賭博犯行所用或預備供賭博所用之物
    ，業據其供承在卷（本院卷第285 頁背面），爰依刑法第38
    條第1 項第2 款規定宣告沒收。另在申○○身上扣得之現金
    34萬4 千1 百元，係其所有預備供賭博所用之物；另在電視
    櫃花瓶內扣得之4萬5千元，及在戌○○身上扣得之7500元係
    被告戌○○所有，業據其供承明白（警卷第40頁、本院卷第
    230 頁），因其擔任莊家，上開現金衡情應係預備供其賭博
    犯行所用之物，均應依刑法第38條第1 項第2 款規定宣告沒
    收。至在電視櫃底下扣得之現金11萬9 千元，分別係賭客亥
    ○○○、卯○○所有，業據渠2 人於警詢中供述明白（警卷
    第125 、178 頁），與本件被告無關，及在賭客身上查獲之
    其他現金，並無證據證明係預備供賭博所用，或因賭博所得
    之財物，爰均不予宣告沒收。
五、公訴意旨另以：被告Ｅ○○○意圖營利，聚集不特定公眾在
    上址賭博財物，尚涉犯刑法第268 條之意圖營利聚眾賭博罪
    云云。然查，被告Ｅ○○○僅單純提供上址賭博場所，由戌
    ○○將賭博盈餘之1 成分紅予Ｅ○○○之事實，業據證人戌
    ○○於本院審理中供證明確，是其並無聚眾賭博之行為甚明
    。公訴人指其另涉犯意圖營利聚眾賭博罪，惟其所提出之證
    據並不足證明被告有此部分犯行，本應為無罪之諭知，惟因
    公訴人認此部分與其前開論罪科刑部分有想像競合犯之裁判
    上一罪關係，爰不另為無罪之判決。
乙、無罪部分
一、公訴意旨另以：被告Ｔ○○○、Ｋ○○、Ｐ○○○、午○○
    、Ｍ○○亦有在上開時地參與賭博，被警方當場查獲，因認
    被告Ｔ○○○、Ｋ○○、Ｐ○○○、午○○、Ｍ○○亦涉犯
    刑法第266 條第1 項前段之普通賭博罪云云。
二、按犯罪事實應依證據認定之，無證據不得認定犯罪事實；又
    不能證明被告犯罪者，應諭知無罪之判決，刑事訴訟法第
    154 條第2 項、第301 條第1 項分別定有明文。再按刑事訴
    訟法第161 條已於民國91年2 月8 日修正公佈，其第1 項規
    定：檢察官就被告犯罪事實，應負舉證責任，並指出證明之
    方法。因此，檢察官對於起訴之犯罪事實，應負提出證據及
    說服之實質舉證責任。倘其所提出之證據，不足為被告有罪
    之積極證明，或其指出證明之方法，無從說服法院以形成被
    告有罪之心證，基於無罪推定之原則，自應為被告無罪判決
    之諭知，最高法院著有92年台上字第128 號刑事判例可資參
    照。
三、訊之被告Ｔ○○○、Ｋ○○、Ｐ○○○、午○○、Ｍ○○均
    堅決否認有上開賭博犯行，被告Ｔ○○○辯稱：伊是賣海產
    粥的，當天是去該處看有沒有人要買海產粥等語；被告Ｋ○
    ○辯稱：當天進去該處，還沒開始賭，就被查獲了等語；被
    告Ｐ○○○辯稱：當日去該處是收會錢等語；被告午○○辯
    稱：當天是拿錢去該處借給林桂英等語；被告Ｍ○○則辯稱
    ：是Ｇ○○載伊去的，伊僅站在旁邊看等語。經查：證人Ｕ
    ○○於本院審理中供證：進入現場查獲時，沒有看到賭博之
    情形等語（本院卷第227 頁背面），證人戌○○於偵查及本
    院審理中對於被告Ｔ○○○、Ｋ○○、Ｐ○○○、Ｍ○○有
    無參與賭博，均證稱：沒有印象等語（偵查卷第39頁、本院
    卷第231 頁），於偵查、本院審理中均證稱：被告午○○確
    定沒有賭博等語（偵查卷第27頁、本院卷第231 頁），是依
    上開證人之證言，並無足證明被告Ｔ○○○等人確有參與賭
    博之行為。再者，證人林桂英亦於本院審理中具結供證：被
    查獲當天，我有跟午○○借70萬元要買房子等語（本院卷第
    282 頁背面），亦與被告午○○所辯情詞相符。綜上，公訴
    人所提出之證據，或證明方法，並無從說服本院形成被告Ｔ
    ○○○、Ｋ○○、Ｐ○○○、午○○、Ｍ○○等人有罪之心
    證，且復查無積極證據足資認定被告等有公訴人所起訴之賭
    博犯行，自應為渠等無罪判決之諭知。
丙、公訴不受理部分
一、公訴意旨又以：被告Ｃ○亦有在上開時地參與賭博，被警方
    當場查獲，因認被告Ｃ○涉犯刑法第266 條第1 項前段之普
    通賭博罪云云。
二、按被告死亡者，法院應諭知不受理判決，刑事訴訟法第303
    條第5 款定有明文。本件被告Ｃ○業於96年11月24日死亡，
    有法務部戶役政連結作業系統查詢資料1 紙附卷可憑。揆諸
    上開說明，本院自應諭知不受理判決，此部分並不經言詞辯
    論為之。
據上論斷，應依刑事訴訟法第452 條、第299 條第1 項前段、第
300 條、第301 條第1 項、第303 條第5 款、第307 條，刑法第
30條第1 、2 項、第266 條第1 項前段、第268 條、第41條第1
項前段、第42條第3 項、第38條第1 項第2 款，刑法施行法第1
條之1 ，判決如主文。
本案經檢察官陳俊宏到庭執行職務。
中    華    民    國    97    年    5     月    21    日
                  刑事第三庭    法  官  趙家光
以上正本證明與原本無異。
如不服本判決應於收受本判決送達後十日內向本院提出上訴書狀
，其未敘述上訴理由者，應於上訴期間屆滿後二十日內向本院補
提理由書狀（均須按他造當事人之人數附繕本）「切勿逕送上級
法院」
中    華    民    國    97    年    5     月    21    日
                                書記官  陳勃諺
附錄本判決論罪科刑法條全文
刑法第266條第1項前段：
在公共場所或公眾得出入之場所賭博財物者，處一千元以下罰金。
中華民國刑法第268條
意圖營利，供給賭博場所或聚眾賭博者，處 3 年以下有期徒刑，
得併科3 千元以下罰金。


司法院資訊處製作；財團法人民間司法改革基金會備份。
